# 请教陈斑竹及各位大虾，关于土地使用权成本确认问题

提问人：aRQue 时间：2011-01-27 14:28:52
某公司为了取得一块农产品种植基地使用权（也就是使用这块地种植公司所需原材料的权力），找了个居间人，居间人与该种植基地所有人联系撮合促成交易；公司同时与该居间人签订居间合同，支付居间费用。那么，这种情况下，该居间费用是否成为该基地使用权的取得成本，并在以后年度进行逐年摊销？还是直接当期费用化呢？中国会计准则与国际会计准则在这个问题上的处理是一样的吗？

回答人：chenyiwei
如果居间费用的支付是以成功签约和完成交易为条件，则表明该佣金属于与取得土地使用权直接相关的支出，可以资本化计入土地使用权价值中。如果无论最终是否撮合成功都需要支付的，则表明这是企业为了获取中间人提供居间服务的对价，应当费用化而不能计入土地使用权价值。 在此问题上中国准则和IFRS没有差异。